【裁判字號】    95,上訴,826
【裁判日期】    950622
【裁判案由】    違反毒品危害防制條例
【裁判全文】
臺灣高等法院高雄分院刑事判決         95年度上訴字第826號
上  訴  人  臺灣高雄地方法院檢察署檢察官
被      告  甲○○
上列上訴人因被告違反毒品危害防制條例案件，不服臺灣高雄地
方法院94年度訴字第3295號中華民國95年3月31日第一審判決（
起訴案號：臺灣高雄地方法院檢察署94年度毒偵字第6565號、第
6702號；併辦案號：同署94年度毒偵字第9580號、95年度毒偵字
第296 號、第1647號、第3153號、第3219號），提起上訴，本院
依簡式審判程序判決如下：
     主  文
上訴駁回。
     事  實
一、甲○○前因施用毒品案件，經原審裁定令入戒治處所施以強
    制戒治，於民國92年11月5 日強制戒治期滿，該案經檢察官
    起訴，由法院判處有期徒刑6 月確定，於91年5 月24日執行
    完畢。其猶不知悔改，明知海洛因業經公告列為毒品危害防
    制條例第2 條第2 項第1 款之第一級毒品，不得非法持有、
    施用，竟基於施用第一級毒品海洛因之概括犯意，於前開強
    制戒治執行完畢釋放後5 年內即94年7 月21日下午5 時起至
    95年2 月28日15時許止，連續在高雄市某公園內，以將第一
    級毒品海洛因置於注射針筒摻水混合後注射身體之方式，每
    2 至3 天施用第一級毒品海洛因1 次。嗣為警分別於下述時
    、地查獲：(一)於94年7 月21日17時40分許，在高雄市○○區
    ○○街146 號4 樓501 室，經甲○○同意警方搜索，為警扣
    得殘留第一級毒品海洛因之注射針筒1 支；(二)於同年8 月8
    日18時20分許，在高雄市鹽埕區○○○路182 號前，因形跡
    可疑，經警盤查，扣得第一級毒品海洛因1 包（驗後淨重0.
    04公克，空包裝重0.40公克）；(三)於同年9 月29日15時40分
    許，在高雄市○○區○○街227 號4 樓，經警查得甲○○為
    受保護管束定期驗尿抽檢之對象，經甲○○同意採集尿液送
    驗，檢驗結果呈嗎啡陽性反應而查獲；(四)於同年11月8日11
    時50分許，在高雄市○○區○○街與中華橫路口，為警臨檢
    盤查，經警採集尿液送驗結果呈嗎啡陽性反應而查獲；(五)於
    95年1 月31日11時許，在高雄市○○區○○街126 號5 樓「
    出租雅房」內，警方查獲另案通緝犯黃金柱之際，經甲○○
    同意採尿送驗，檢驗結果呈嗎啡陽性反應而知上情。
    (六)於95年2 月18日11時許，在高雄市○○區○○街35號，被
      警盤查，同意採尿送驗，呈現嗎啡陽性反應。(二)於95 年2
      月28日19時許，在高雄市○○區○○路與河西路口，為警
      查獲，經採尿送驗結果，呈現嗎啡陽性反應。
二、案經高雄市政府警察局鹽埕分局、新興分局分別報請臺灣高
    雄地方法院檢察署檢察官偵查起訴並移送併辦。
    理  由
一、上揭事實，業據被告甲○○於原審及本院審理時坦承不諱，
    且其於上開時間分別為警查獲時所採取之尿液，經送請高雄
    市立凱旋醫院檢驗結果，均呈嗎啡即海洛因代謝物陽性反應
    ，有該院94年8 月1 日、8 月15日、10月11日、11月21日、
    95年2 月14日、3 月1 日及3 月16日出具之濫用藥物尿液檢
    驗報告各1 份附卷可稽。扣案之白粉送請法務部調查局檢驗
    結果，送驗白粉確含第一級毒品海洛因成分（驗後淨重0.04
    公克、空包裝重0.40公克），有該局94年12月8 日調科壹字
    第220021631 號鑑定通知書乙份在卷可考（見原審卷第98頁
    ）；另扣案之注射針筒1支 ，經送請高雄醫學大學附設中和
    紀念醫院鑑定結果，確檢出殘留第一級毒品海洛因之陽性反
    應，有該院95年2 月7 日報告編號0000 -000 號檢驗報告乙
    份可佐（見原審卷第119 頁）。此外，並有上開第一級毒品
    海洛因1 包及殘留第一級毒品海洛因之注射針筒1 支扣案可
    資佐證。被告上開自白與事實相符，自可採為認定事實之證
    據，其施用第一級毒品之犯罪事實，堪以認定。被告前因施
    用毒品案件，經原審裁定令入戒治處所施以強制戒治，於92
    年11月5 日強制戒治期滿之事實，有臺灣高等法院被告前案
    紀錄表、臺灣高雄地方法院檢察署刑案資料查註紀錄表各乙
    份附卷可參，其於強制戒治執行完畢釋放後，5 年內再犯本
    件施用第一級毒品罪，事證明確，犯行堪以認定。
二、按對於施用毒品者之追訴，依毒品危害防制條例第23條第2
    項規定：「觀察、勒戒或強制戒治執行完畢釋放後，5 年內
    再犯第10條施用毒品之罪者，應依法追訴。」本件被告前因
    施用毒品案件，經檢察官起訴並聲請強制戒治，經原審裁定
    令入戒治處所施以強制戒治，於92年11月5 日強制戒治執行
    完畢，其於強制戒治執行完畢釋放後，5 年內再犯本件施用
    毒品案件，依毒品危害防制條例第23條第2 項之規定，應依
    法論科。核被告所為，係犯毒品危害防制條例第10條第1項
    之施用第一級毒品罪。被告先後多次施用第一級毒品之犯行
    ，時間緊接，所犯均相同之罪名，顯係基於概括之犯意，反
    覆為之，為連續犯，應依刑法第56條之規定以一罪論，並加
    重其刑。被告持有第一級毒品進而施用，持有之低度行為各
    為施用之高度行為所吸收，不另論持有毒品之罪。被告前因
    違反毒品危害防制條例案件，經法院判處有期徒刑6 月確定
    ，於91年5 月24日執行完畢，此有臺灣高等法院被告前案紀
    錄表及臺灣高雄地方法院檢察署刑案資料查註紀錄表各1 份
    在卷可稽，其於5 年以內再犯本件有期徒刑以上之罪，為累
    犯，應依刑法第47條規定加重其刑，並遞加重之。公訴人雖
    未就被告94年8 月10日起至95年2 月28日止施用海洛因之犯
    行起訴，惟被告此部分之行為與起訴事實（被告自94年7 月
    21日起至同年8 月8 日止施用海洛因之行為），具有連續犯
    之裁判上一罪關係，為起訴效力所及，本院自得一併審理。
三、原審因而適用毒品危害防制條例第10條第1 項、第18條第1
    項前段，刑法第11條、第56條、第47條之規定，並審酌被告
    前因施用毒品案件經2 次觀察勒戒及強制戒治，且有多次毒
    品前科，仍未能徹底戒絕毒品，於假釋期間屢經警方查獲，
    顯見其無戒毒悔改之意；另其施用毒品乃自戕一己之身體健
    康，尚未對他人造成危害，犯後坦承犯行，態度尚可等一切
    情狀，量處有期徒刑1 年2 月。扣案之海洛因（驗後淨重0.
    04公克）為毒品危害防制條例規定之第一級毒品，其包裝袋
    1 個（驗後淨重0.40公克）及殘留第一級毒品海洛因之注射
    針筒1 支，均與其上殘留之海洛因無從分析剝離，應依毒品
    危害防制條例第18條第1 項前段規定宣告沒收銷燬之。至警
    方於事實欄查獲時地(五)扣得之白粉2 小包、玻璃吸食器1 個
    、注射針筒2 支、空夾鍊袋2 包，被告自始均否認為其所有
    ，亦稱非供其施用毒品所用（見原審卷第150 頁），卷內亦
    無證據證明上開物品係屬違禁物，則不予宣告沒收。經核原
    判決認事用法並無不合，量刑亦屬適度。公訴人上訴意旨，
    雖指稱：被告於95年2 月28日15時許，亦有施用海洛因1 次
    ，被警查獲，原審未及審酌，自有未合等詞。惟查被告上開
    施用海洛因1 次之犯行，已在原判決審理範圍之內，已如前
    述，並無不當。公訴人上訴意旨，仍執前詞，指摘原判決不
    當，難認有理由，應予駁回。
據上論斷，應依刑事訴訟法第273 條之1 第1 項、第368 條，判
決如主文。
本案經檢察官林惠到庭執行職務。
中    華    民    國    95    年    6     月    22    日
                  刑事第三庭    審判長法  官  謝宏宗
                                      法  官  黃三友
                                      法  官  黃仁松
以上正本證明與原本無異。
如不服本判決應於收受本判決後10日內向本院提出上訴書狀，其
未述上訴理由者，並得於提起上訴後10日內向本院補提理由書
狀（均須按他造當事人之人數附繕本)「 切勿逕送上級法院」。
中    華    民    國    95    年    6     月    23    日
                                書   記   官  熊惠津
附錄本判決論罪之法條：
毒品危害防制條例第10條第1項：
施用第一級毒品者，處 6 月以上 5 年以下有期徒刑。
                                                      Ｆ


司法院資訊處製作；財團法人民間司法改革基金會備份。
